【裁判字號】    98,交聲,835
【裁判日期】    980811
【裁判案由】    違反道路交通管理處罰條例聲明異議
【裁判全文】
臺灣桃園地方法院交通事件裁定         98年度交聲字第835號
原處分機關  交通部公路總局新竹區監理所
異  議  人
即受處分人  乙○○
上列異議人即受處分人因違反道路交通管理處罰條例案件，對於
交通部公路總局新竹區監理所中華民國98年2 月17日所為之處分
（原處分案號：壢監裁字第裁53-DB0000000號）聲明異議，本院
裁定如下：
    主  文
異議駁回。
    理  由
一、按汽車駕駛人，行經有燈光號誌管制之交岔路口闖紅燈者，
    處新臺幣（下同）1,800 元以上5,400 元以下罰鍰，道路交
    通管理處罰條例第53條第1 項定有明文。又按汽車駕駛人有
    前開第53條規定之情形者，除依該條處罰鍰外，並予記違規
    點數3 點，同條例第63條第1 項第3 款亦有明文規定。
二、本件原處分機關交通部公路總局新竹區監理所係以：異議人
    即受處分人（下稱異議人）乙○○於民國97年6 月30日晚上
    10時40分許，駕駛車牌號碼8202-HD 號自用小客車（下稱系
    爭自用小客車），由中壢往觀音方向行駛於桃園縣觀音鄉○
    ○路，於行經上開路段與愛一路口時，闖紅燈直行忠愛路，
    適舉發單位桃園縣政府警察局大園分局新坡派出所員警駕車
    執行巡邏勤務行經該處，見狀遂以異議人駕車行經有燈光號
    誌管制之交岔路口闖紅燈為由，依違反道路交通管理處罰條
    例第53條第1 項之規定掣單舉發，繼經原處分機關依上開條
    文、道路交通管理處罰條例第63條第1 項、違反道路交通管
    理事件統一裁罰基準及處理細則第43條、第44條及第67條等
    規定，於98年2 月17日以壢監裁字第裁53-DB0000000號違反
    道路交通管理事件裁決書，裁處異議人罰鍰5,400 元，並記
    違規點數3 點在案。
三、聲明異議意旨略以：異議人於前揭時、地通過路口時並未駕
    車闖紅燈，亦未見到對向有巡邏車，倘若對向有巡邏車，異
    議人斷無可能蓄意闖紅燈，且警員攔下異議人時，已經距離
    警員所指異議人闖紅燈之路口約1 公里，爰依法聲明異議，
    請求撤銷原處分云云。
四、經查：
    (一)異議人於前揭時間駕駛系爭自用小客車，由中壢往觀音方
      向行駛於桃園縣觀音鄉○○路，於行經上開路段與愛一路
      口時，確有闖紅燈直行忠愛路之行為等情，業據證人即本
      件舉發員警王建閎於本院調查時結證稱：本件交通違規是
      由伊所舉發，伊當天是與丙○○○○一同執行晚上10時至
      12時之巡邏勤務，由黃文凱駕駛巡邏車，伊坐在副駕駛座
      ，當伊等沿忠愛路往中壢方向行駛接近愛一巷路口時，發
      現忠愛路之號誌已經轉為紅燈，伊等也已經開始煞車準備
      停等紅燈，就看到對向有一部車沿忠愛路往觀音方向直行
      闖越紅燈通過路口，當時對向來車只有此部車，所以伊等
      就立即迴車尾隨追趕在後並開啟警報器與擴音器示意該部
      車停車，後來該部車有靠邊停車，伊等就告知異議人闖紅
      燈之事實並加以舉發，因為當時只有此部銀色自用小客車
      闖紅燈，且在伊等迴車追趕時前方也只有此部自用小客車
      ，所以伊等可以確認就是異議人所駕駛之系爭自用小客車
      闖紅燈，而異議人之系爭自用小客車通過路口停止線闖紅
      燈進入入口時，忠愛路之號誌已轉為紅燈差不多5 秒左右
      等語明確（參見本院卷第16、17頁），核與證人丙○○○
      ○於本院調查時結證稱：伊於97年6 月30日晚上10時至12
      時，有與甲○○○○駕駛巡邏車執行巡邏勤務，當時是由
      伊負責駕駛，甲○○○○則坐在副駕駛座，當天伊等駕駛
      巡邏車沿忠愛路往中壢方向行駛，接近愛一巷路口時，忠
      愛路之號誌已經變成紅燈，伊就踩煞車減速準備停等紅燈
      ，就看到對向有一部銀色自用小客車未減速直接闖紅燈通
      過路口，伊見狀就立即迴轉並在後尾隨，而於快接近該部
      車時，就開啟警報器並用麥克風示意該部車靠邊停車，後
      來異議人靠邊停車，伊等就請異議人出示證件並告知闖紅
      燈之事實，並由王建閎開單舉發，當時忠愛路往觀音方向
      只有此部車，且路口有路燈光線良好，所以伊也可以確定
      該車是銀色等語情節相符（參見本院卷第17、18頁），並
      有現場圖1 紙（參見本院卷第22頁）、現場照片2 幀（參
      見本院卷第23頁）及勤務分配表1 紙（參見本院卷第25頁
      ）在卷可稽，且異議人於前揭時間確有駕駛系爭自用小客
      車行經上開路口，而系爭自用小客車確係銀色乙情，亦據
      異議人於本院調查時所自承無訛（參見本院卷第15、17、
      19頁）。
    (二)至異議人雖以前揭情詞置辯。惟查，異議人於前揭時、地
      確有駕車行經有燈光號誌管制之交岔路口而闖紅燈之交通
      違規行為，業據證人王建閎及丙○○○○於本院調查時結
      證明確，已如前述，而上開證人雖係本件舉發員警，惟渠
      等到庭所陳述之上開舉發經過，經查尚無違反經驗或論理
      法則之處，且遍查本件卷存證據資料，亦無任何積極證據
      足以證明上開證人前揭所述係虛偽不實，亦無足可顯信上
      開證人陳述不可採信之品性證據或前科證據存在，自不得
      僅因上開證人為本件開單舉發異議人之員警，即遽予否認
      渠等上開證述之可信性，況上開證人與異議人間素昧平生
      ，並無仇隙嫌怨，而警員執行公務時，本身即受有行政懲
      處責任之監督，且到庭具結作證，更係以刑事責任擔保渠
      等證言之真實性，從而，證人王建閎及丙○○○○於本院
      調查時所結證前情，應堪採信確屬實情；況異議人於前揭
      時、地駕駛系爭自用小客車闖紅燈通過路口時，證人王建
      閎及丙○○○○係駕車於其對向車道準備停等紅燈乙情，
      已據證人王建閎及丙○○○○於本院調查時結證如前，益
      徵渠等於舉發當時亦無因遭障礙物遮蔽或視線不佳而有錯
      看之虞。是以，異議人前揭辯詞，均無非事後卸責之詞，
      要難採信，自無從據以為有利異議人之認定。
五、綜上所述，本件事證明確，異議人於前揭時、地駕車行經有
    燈光號誌管制之交岔路口闖紅燈之違規行為，甚為明確，洵
    堪認定。從而，原處分機關依前揭道路交通管理處罰條例第
    53條第1 項、違反道路交通管理事件統一裁罰基準及處理細
    則第43條、第44條、第67條暨違反道路交通管理事件統一裁
    罰標準表之規定，裁處異議人罰鍰5,400 元，並依同條例第
    63條第1 項第3 款規定，併予記違規點數3 點，其認事用法
    均核無違誤。是異議人之異議，為無理由，應予駁回。
六、據上論斷，應依道路交通案件處理辦法第19條，裁定如主文
    。
中    華    民    國    98    年     8     月    11   日
                      交通法庭  法  官   陳振嘉
以上正本證明與原本無異。
如不服本裁定，應於裁定送達後5 日內向本院提出抗告狀。
                                書記官   李佳穎
中    華    民    國    98    年    8     月    12    日


司法院資訊處製作；財團法人民間司法改革基金會備份。
